# 经营活动现金流量与固定支出比率中固定支出是指什么

提问人：ladxiao 时间：2011-04-28 13:44:36
请问固定支出具体是指什么？哪有明文规定么

回答人：chenyiwei
这应当是财务管理方面的指标，会计准则中没有规定。一般理解此处的固定支出是在销售收入发生变动时基本保持不变的支出项目，具体需通过成本性态分析加以确定。